【裁判字號】    97,抗,98
【裁判日期】    970423
【裁判案由】    拍賣抵押物
【裁判全文】
臺灣士林地方法院民事裁定                97年度抗字第98號
抗  告  人  乙○○○○○○
相  對  人  永豐商業銀行股份有限公司
法定代理人  甲○○
抗告人因與相對人間等拍賣抵押物事件，對於中華民國97年3 月
12日臺灣士林地方法院97年度拍字第210 號裁定提起抗告，本院
裁定如下：
    主  文
抗告駁回。
抗告程序費用新臺幣壹仟元由抗告人負擔。
    理  由
一、按扺押權人於債權已屆清償期而未清償者，得聲請法院拍賣
    抵押物，就其賣得價金而受清償；民法第873條第1項定有明
    文。是抵押權人依此項規定聲請拍賣抵押物係屬非訟事件，
    法院所為准駁之裁定，無確定實體法上法律關係存否之性質
    ，於債權及抵押權之存否無既判力，故袛須其抵押權已經依
    法登記，且債權已屆清償期而未受清償，法院即應為准許拍
    賣抵押物之裁定，至對於此項法律關係有爭執之人，自得提
    起訴訟以資救濟，不得僅以抗告程序聲明其爭執，並據為廢
    棄拍賣抵押物裁定之理由（最高法院51年10月8 日民刑庭總
    會決議(三)參照）。
二、本件相對人主張對於抗告人有原裁定所載之債權，並以原裁
    定主文所示之不動產設定抵押權，且經依法登記，該債權又
    已屆清償期而未受清償，有相對人提出之他項權利證明書、
    土地登記簿謄本等可證，原法院據以准許相對人拍賣抵押物
    之聲請，即無不當。抗告意旨略以：定型化契約應為有利於
    消費者之解釋，房貸定型化契約中業已增加條文，若延遲償
    還未逾二期，並不能視為契約已到期，相對人逕認96年11月
    13日借款到期，已違反消費者保護法第11條第2 項之規定，
    應不得聲請拍賣抵押物等語，經查，抗告人所稱房貸定型化
    契約中業已增加條文云云，僅係主管機關於97年4 月2 日修
    正「個人購車及購屋貸款定型化契約應記載事項」，增列第
    5 條之1 ，以消費者依消費者債務清理條例提出協商為前提
    ，並以書面承諾願攤還原積欠債務作為協商基礎，始有逾期
    未逾二期不得行使加速條款之情形，惟本件抗告人於96年11
    月13日逾期未清償本息，至相對人聲請本件時已逾二期未清
    償，且抗告人亦未依前揭條文內容提出書面作為協商之基礎
    ，是相對人行使加速條款，並無違反消費者保護法之情形，
    自形式上觀察，應認清償期業已屆至，抗告人之主張並無理
    由。至於抗告人其他就實體事項之爭執，依首開說明，應就
    爭執事項循訴訟程序解決。綜上，抗告人提起抗告請求廢棄
    原裁定，不能謂有理由。
三、據上論結，本件抗告為無理由，爰裁定如主文。
中    華    民    國    97    年    4     月    23    日
                  民事第一庭  審判長法  官  黃小瑩
                                    法  官  陳靜芬
                                    法  官  高愈杰
以上正本證明與原本無異。
如不服本裁定，僅得於收受本裁定正本送達後10日內，以適用法
規顯有錯誤為理由，向本院提出再抗告狀，（須附繕本一份及繳
納再抗告裁判費新台幣1,000元），經本院許可後始可再抗告。
中    華    民    國    97    年    4     月    25    日
                                    書記官  高楚安


司法院資訊處製作；財團法人民間司法改革基金會備份。
